臺灣基隆地方法院民事裁定  
110年度小上字第19號
上  訴  人  黃淑旅  
被上訴人    張金漢  

上列當事人間請求給付傭金事件，上訴人對於中華民國110年4月
15日本院基隆簡易庭110年度基小字第670號第一審判決提起上訴
，本院裁定如下：
    主  文
上訴駁回。
第二審訴訟費用新臺幣壹仟伍佰元由上訴人負擔。
    理  由
一、按對於小額程序之第一審裁判上訴，非以其違背法令為理由
    ，不得為之；上訴狀內應記載上訴理由，表明下列各款事項
    ︰(一)原判決所違背之法令及其具體內容；(二)依訴訟資料
    可認為原判決有違背法令之具體事實，民事訴訟法（下稱本
    法）第436條之24第2項、第436條之25定有明文。而所謂違
    背法令，依本法第436條之32第2項準用第468條及第469條第
    1款至第5款規定，指判決不適用法規或適用不當、判決法院
    之組織不合法、應迴避之法官參與裁判、法院於權限之有無
    辨別不當或違背專屬管轄之規定、當事人於訴訟未經合法代
    理、違背言詞辯論公開之規定等情形。且當事人倘依本法第
    468條規定，以原判決有不適用法規或適用法規不當為理由
    而提起上訴時，其上訴狀或理由書應有具體之指摘，並揭示
    該法規之條項或其內容，若係成文法以外之法則，亦應揭示
    該法則之旨趣，倘為司法院解釋，則應揭示該解釋之字號或
    其內容，如以原判決有本法第469條第1款至第5款之事由者
    ，其上訴狀或理由書應表明該判決有合於各該條款規定情形
    之具體內容，及係據何訴訟資料認有合於該款違背法令之具
    體事實，上訴狀或理由書如未依此項方法表明者，即難認為
    已對小額程序第一審判決之違背法令有具體之指摘，其上訴
    自難認為合法。且法院毋庸命其補正，逕以裁定駁回之，此
    觀本法第436條之32第2項準用第471條第1項、第444條第1項
    規定自明。
二、上訴意旨略以：本院110年度基小字第670號第一審判決（下
    稱原審判決）認定上訴人之證據無法證明兩造有約定被上訴
    人應給付新臺幣（下同）5萬元報酬乙情，有背世俗銷售不
    動產之常態，蓋被上訴人所有門牌號碼基隆市○○區○○街000○
    0號3樓房屋及坐落土地（下稱系爭不動產）之買方是上訴人
    找的，且被上訴人以700萬元售出，而上訴人才要求5萬元報
    酬，這是只有兄弟朋友幫忙才會有的價碼等語。
三、經查：上訴人固對小額程序之第一審判決提起上訴如前，惟
    其上訴理由僅一再重抒己見，強調兩造約定系爭不動產買賣
    成交時，被上訴人應給付上訴人5萬元報酬云云，惟就雙方
    有無約定被上訴人應給付上訴人5萬元報酬該必要之點，兩
    造之意思表示是否有達合致之事實等判斷，涉及原審取捨證
    據、認定事實之職權行使，上訴人逕指摘其為不當，既未表
    明原審判決所違背之法令及其具體內容，亦未具體指摘原審
    判決有何不適用法規或適用不當之情形，更未具體指明原審
    判決所違背之法規、法則、司法院解釋之內容，徒憑前詞所
    為之本件上訴，自不得謂已合法表明上訴理由，從而，本件
    上訴難認合法，應予駁回。
四、末按小額事件第一審法院為訴訟費用之裁判時，應確定其費
    用額，此項規定並為小額事件之上訴程序所準用，民事訴訟
    法第436條之19第1項、第436條之32第1項定有明文。爰職權
    確定本件訴訟費用額如主文第2項之所示。
五、依民事訴訟法第436條之32第1項、第2項、第444條第1項前
    段、第436條之19第1項、第95條、第78條，裁定如主文。
中　　華　　民　　國　　110 　年　　7 　　月　　28　　日
                  民事庭審判長法  官  黃梅淑 
                              法  官  王慧惠
                              法  官  曹庭毓
以上正本係照原本作成。
本件裁定不得抗告。
中　　華　　民　　國　　110 　年　　7 　　月　　28　　日
 　　 　　　　　　　　　　　　書記官　黃婉晴